臺灣士林地方法院民事簡易判決
111年度士簡字第1172號
原      告  毛嘉妤  
被      告  李芯甯  
上列當事人間因被告妨害名譽案件（110年度審簡字第837號），
原告提起刑事附帶民事訴訟請求損害賠償事件（110年度審附民
字第391號），經本院刑事庭裁定移送前來，本院於民國111年11
 月10日言詞辯論終結，並判決如下：
    主  文
被告應給付原告新臺幣伍仟元，及自民國一百一十年七月二十六
日起至清償之日止，按年息百分之五計算之利息。
原告其餘之訴駁回。
本判決原告勝訴部分得假執行。
原告其餘假執行聲請駁回。
事實及理由要領
一、原告起訴主張：被告因細故而對原告心生不滿，竟基於加重
    誹謗、公然侮辱犯意，於民國109年6月間，以自己向Instag
    ram社群軟體所申請使用帳號發送張貼內有「你是高傳」、
    「傳播妹」、「眾人插」、「齙齙換氣球」、「有球就可插
    」、「通告妹」、「死高傳」、「欠錢不還」、「騙男人感
    情跟錢」、「三個連續都弄過她，跟玩具一樣」、「臭逼央
    」、「死破麻」、「破逼」、「我操你媽臭婊子」等圖片之
    限時動態，且該等圖片內尚有原告本名、照片或所使用Inst
    agram社群軟體帳號「＠0701.tw」，足以貶損、損害原告之
    名譽，砭損原告之社會評價，侵害原告名譽人格權，爰依侵
    權行為之規定，請求被告賠償精神慰撫金新臺幣（下同）30
    0萬元等語，並聲明：1.被告應給付原告300萬元，及自本件
    起訴狀繕本送達翌日起至清償日止，按年息5％計算之利息；
    2.原告願供擔保請准宣告假執行。
二、被告答辯略以：不爭執本件刑事案件所載之事實，但是係因
    為原告先放被告照片，被告才反擊等語，並聲明請求駁回原
    告之訴。
三、法院得心證之理由：
  ㈠按因故意或過失，不法侵害他人之權利者，負損害賠責任。
    民法第184條第1項前段定有明文。復按不法侵害他人之身體
    、健康、名譽、自由、信用、隱私、貞操，或不法侵害其他
    人格法益而情節重大者，被害人雖非財產上之損害，亦得請
    求賠償相當之金額。民法第195條第1項前段亦定有明文。又
    不法侵害他人之人格權，被害人受有非財產上損害，請求加
    害人賠償相當金額之慰撫金時，法院對於慰撫金之量定，應
    斟酌實際加害情形、所造成之影響、被害人痛苦之程度、兩
    造之身分地位經濟情形及其他各種狀況，以核定相當之數額
    ；再非財產上損害之慰撫金數額，究竟若干為適當，應斟酌
    兩造身分、地位及經濟狀況，俾為審判之依據。
  ㈡被告於上開時間、地點，對原告前揭誹謗之侵權行為，已為
    被告所不爭執，而涉犯刑事誹謗罪嫌，經檢察官起訴後，業
    經本院判處被告拘役20日在案，此有該案刑事判決1份在卷
    可佐，是被告對於原告為前述侵權行為，自應依民法第184
    條第1項前段規定，對原告負賠償責任，被告雖以前詞置辯
    ，但縱認被告所言為真，亦非表示被告得以散佈文字之方式
    誹謗原告，故被告之抗辯並無理由。本院衡諸被告侵權行為
    之手段、方式、所造成原告名譽及身體損害及其程度、侵權
    行為情況、兩造學歷及家庭經濟狀況、本院依職權調取之兩
    造109、110年財稅收入資料等一切情狀，認原告得請求被告
    賠償之非財產上損害即精神慰撫金，以5,000元為妥適，逾
    此範圍之請求，即為無理由，應予駁回。
  ㈢從而，原告依侵權行為法律關係，請求被告給付5,000元，及
    自本件起訴狀繕本送達翌日即110年7月26日起至清償日止，
    按年息5％計算利息，為有理由，應予准許，逾此部分，為無
    理由，應予駁回。
四、本件原告勝訴部分係就民事訴訟法第427條第1項適用簡易程
    序所為被告部分敗訴之判決，依民事訴訟法第389條第1項第
    3款規定，應依職權就原告勝訴部分宣告假執行，原告此部
    分假執行之聲請不另准駁。至原告敗訴部分，其假執行之聲
    請即失所附麗，應併予駁回。
五、本件係經本院刑事庭以裁定移送前來，依刑事訴訟法第504
    條規定，免納裁判費，迄本院言詞辯論終結止，當事人並無
    任何其他訴訟費用之支出，自無諭知訴訟費用負擔之必要，
    併此敘明。 
中　　華　　民　　國　 111　　年　　11　　月　　24　　日
                  士林簡易庭法  官  陳紹瑜 
以上正本係照原本作成。
如不服本判決，應於判決送達後20日內，向本院提出上訴狀並應
記載上訴理由，如於本判決宣示後送達前提起上訴者，應於判決
送達後20日內補提上訴理由書（須附繕本）。             
中　　華　　民　　國　 111　　年　　11　　月　　24　　日
                            書記官  詹禾翊